【裁判字號】    90,易,1462
【裁判日期】    901023
【裁判案由】    妨害公務等
【裁判全文】
臺灣彰化地方法院刑事判決                          九十年度易字第一四六二號
    公  訴  人  臺灣彰化地方法院檢察署檢察官
    被      告  甲○○
右列被告因妨害公務等案件，經檢察官聲請簡易判決處刑（九十年度偵字第五六三八
號），本院認應適用通常程序審判，判決如左：
    主      文
甲○○服用酒類，不能安全駕駛動力交通工具而駕駛，處拘役參拾日，如易科罰金，
以參佰元折算壹日；又於公務員依法執行職務時，當場侮辱，處有期徒刑伍月，如易
科罰金，以參佰元折算壹日；又以加害生命、身體及財產之事，恐嚇他人致生危害於
安全，處有期徒刑參月，如易科罰金，以參佰元折算壹日。有期徒刑部分應執行有期
徒刑陸月，如易科罰金，以參佰元折算壹日。
    事      實
一、甲○○明知酒後不能安全駕駛動力交通工具者，不得駕駛動力交通工具，竟於民
    國九十年八月十五日晚上六時許起，在彰化縣和美鎮某路邊小吃店與同事飲用高
    梁酒後，其服用酒精過量，已達不能安全駕駛動力交通工具之程度，竟仍於同日
    晚上八、九時許，騎乘車牌號碼ＮＰＣ－五一八號重型機車，往彰化縣彰化市方
    向行駛，嗣至同日晚上十時許，其行至彰化縣彰化市○○路三一九巷前時，與由
    廖坤忠所駕駛附載江憶萍之車牌號碼ＣＶ－五０六九號自用小客車顯些發生擦撞
    ，甲○○因不滿廖坤忠迴車不當而發生爭執，江憶萍見狀恐生事端即報警處理，
    待警員到達現場拍照並表示可以移動車輛時，甲○○復因不滿警方處理情形，而
    當場對依法執行職務處理之警員陳慶豐、鄧鴻文二人辱罵「幹你娘」、「啥小」
    、「幹你娘雞歪」（均台語發音）等穢語，經警員陳慶豐、鄧鴻文呼叫警網支援
    ，並與到場支援警員黃名宏、黃萬春合力強制甲○○坐上警車時，甲○○接續對
    警員陳慶豐等四人辱罵「幹你娘」等語。待至彰化縣警察局彰化分局民族路派出
    所偵訊時，甲○○除接續上開犯意辱罵警員外，並在警員尚未對其製作筆錄時，
    另基於恐嚇危害生命、身體及財產安全之犯意，以「要放火燒派出所」等語，恐
    嚇在場之警員陳慶豐、鄧鴻文等人，致警員陳慶豐、鄧鴻文等人因而心生畏懼，
    致生危害於警員陳慶豐、鄧鴻文等人之安全。嗣經員警對甲○○施以呼吸吐氣所
    含酒精濃度測試，發現其呼吸吐氣所含酒精濃度已高達每公升０‧六五毫克，因
    而查悉上情。
二、案經彰化縣警察局彰化分局報請臺灣彰化地方法院檢察署檢察官偵查起訴。
    理      由
一、訊據被告甲○○對於右揭服用酒類，不能安全駕駛動力交通工具而仍駕駛及於警
    員依法執行職務當場侮辱之事實坦承不諱，核與被害人陳慶豐、鄧鴻文警員指述
    及證人廖坤忠、江憶萍證述情節相符，且被告經員警處理時所做之吐氣所含酒精
    濃度測試，其結果高達每公升０‧六五毫克，有卷附酒精測試觀察記錄表一紙可
    按，此外復有彰化縣警察局彰化分局民族路派出所受理各類案件紀錄表及舉發違
    反道路交通管理事件通知單影本一紙、照片四幀等在卷可稽，是以被告上揭犯行
    事證已臻明確。又被告雖矢口否認有何恐嚇危害安全之犯行，辯稱：伊到派出所
    時因被打頭所以才又辱罵，但伊只說要到派出所自焚，並未說要燒派出所云云，
    惟查，被告於右揭時、地恐嚇危害安全之犯行，業據被害人陳慶豐、鄧鴻文二人
    指訴綦詳，核與證人江憶萍證述情節相符，且被告向被害人陳慶豐、鄧鴻文稱：
    「要放火燒派出所」等語，一般人聽聞即認對方將對自己之生命、身體及派出所
    不利，自足以使人因而心生畏懼；再被告於警訊及檢察官九十年八月十六日訊問
    時均坦承其有說要放火燒派出所等語，是以被告空言否認，無非事後卸責之詞，
    顯不足採。綜上所述，本件事證均已臻明確，被告犯行均堪認定。
二、核被告所為，係犯刑法第一百八十五條之三之公共危險罪、同法第一百四十條第
    一項之妨害公務罪及同法第三百零五條之恐嚇危害安全罪。被告以一個辱罵行為
    ，同時侮辱數名警員，係一行為同時觸犯數罪名，為想像競合犯，應依刑法第五
    十五條之規定，從一重之罪處斷。其多次辱罵執行職務警員之行為，應係單一侮
    辱犯意之接續動作，為接續犯。其所犯上開三罪間，犯意各別，行為亦殊，應予
    分論併罰。爰審酌被告酒後騎機車因酒意甚濃與他人發生爭執，竟對到場處理之
    警員當場侮辱並恐嚇處理之警員及其犯罪之動機、目的、手段、所生危害暨犯罪
    後之態度等一切情狀，各量處如主文所示之刑，並均諭知易科罰金之折算標準，
    暨定其應執行之刑及諭知易科罰金之折算標準，以示懲儆。
據上論斷，應依刑事訴訟法第四百五十二條、第二百九十九條第一項前段，刑法第一
百八十五條之三、第一百四十條第一項、第三百零五條、第五十五條、第四十一條第
一項前段、第五十一條第五款，罰金罰鍰提高標準條例第一條前段、第二條，判決如
主文。
中      華      民      國    九十      年      十      月    二十三    日
                                臺灣彰化地方法院刑事第二庭
                                    法      官
右正本證明與原本無異。
如不服本判決應於判決送達後十日內向本院提出上訴狀(須附繕本)。
告訴人或被害人對於判決如有不服具備理由請求檢察官上訴者，其上訴期間之計算係
以檢察官收受判決正本之日期為準。
附錄法條：
刑法第一百八十五條之三
服用毒品、麻醉藥品、酒類或其他相類之物，不能安全駕駛動力交通工具而駕駛者，
處一年以下有期徒刑、拘役或三萬元以下罰金。
刑法第一百四十條
刑法第三百零五條
以加害生命、身體、自由、名譽、財產之事，恐嚇他人致生危害於安全者，處二年以
下有期徒刑、拘役或三百元以下罰金。


司法院資訊處製作；財團法人民間司法改革基金會備份。
